【裁判字號】    98,交聲,2508
【裁判日期】    981030
【裁判案由】    違反道路交通管理處罰條例聲明異議
【裁判全文】
臺灣臺北地方法院交通事件裁定        98年度交聲字第2508號
原處分機關  臺北市交通事件裁決所
異  議  人
即受處分人  剛顥管理顧問有限公司
代  表  人  甲○○
上列受處分人因違反道路交通管理處罰條例案件，對於臺北市交
通事件裁決所民國98年7月13日所為之處分（原處分案號：北市
裁罰字第裁22-AB0000000號），聲明異議，本院裁定如下：
    主  文
異議駁回。
    理  由
一、本件異議人即受處分人剛顥管理顧問有限公司之車牌號碼61
    59-EY號自小客車（下稱系爭小客車）於民國98年4月20日12
    時4分，在臺北市○○○路、興安街口（南往北）因「駕車
    行經有燈光號誌管制之交叉路口闖紅燈」之違規事實，為臺
    北市政府警察局松山分局依違反道路交通管理處罰條例第53
    條第1項之規定逕行舉發，受處分人不服，於舉發通知單所
    載應到案日期前提出陳述，嗣經原處分機關調查結果，仍認
    受處分人確有上開違規行為，乃依道路交通管理處罰條例第
    53條第1項及違反道路交通管理事件統一裁罰基準及處理細
    則第41、43、44及67條規定，於98年7月13日以北市裁罰字
    第裁22-AB0000000號違反道路交通管理事件裁決書，裁處罰
    鍰新臺幣（下同）2,700元在案。
二、異議人經本院合法傳喚並未到庭，然依其所提書狀，聲明異
    議意旨略以：系爭小客車因南京東路與復興北路口道路施工
    ，所有車輛須於復興北路和興安路口迴轉，該車是在綠燈時
    行駛，因前方堵車嚴重，行駛緩慢，等待迴轉時，號誌燈轉
    為紅燈，並非闖紅燈，且依舉發照片所示，車子業已離開停
    止線，並非於紅燈時穿越停止線，臺北市交通事件裁決所所
    為之處分顯有錯誤云云。
三、按駕駛人駕駛汽車，應遵守道路交通標誌、標線、號誌之指
    示；汽車行駛至交岔路口，應遵守燈光號誌或交通警察之指
    示，道路交通安全規則第90條、第102條第1項第1款分別定
    有明文。又汽車駕駛人，行經有燈光號誌管制之交岔路口闖
    紅燈者，處新臺幣1,800元以上5,400元以下罰鍰，道路交通
    管理處罰條例第53條第1項亦有明定。次按「汽車駕駛人之
    行為有下列情形之一，當場不能或不宜攔截製單舉發者，得
    逕行舉發：一、闖紅燈或平交道。…七、經以科學儀器取得
    證據資料證明其行為違規」、「第一項逕行舉發，應記明車
    輛牌照號碼、車型等可資辨明之資料，以汽車所有人為被通
    知人製單舉發」，道路交通管理處罰條例第7之2條第1項第1
    、7款、第4項亦有明文。
四、經查：
  (一)受處分人對於系爭小客車於98年4月20日12時4分行經臺北市
    ○○○路與興安街口（南往北），而於紅燈時，車身全部停
    在停止線以外之事實，並不爭執，且有舉發照片乙紙在卷可
    佐，此情堪予認定。
  (二)查卷附之舉發照片，其第1張第1行代表時間；第2行左側第1
    碼代表車道，第2碼「Y」旁之數字表示黃燈秒數時間，第2
    行右側「R」旁之數字表示紅燈開亮時間；第3行左側代表違
    規車次，右側代表路口編號。而舉發照片之第2張，僅第3行
    右側「V」旁之數字表示車速外，其餘各行所表示者均與第1
    張相同。又紅燈區域下面地上的線圈通上電流，線圈會產生
    2 個磁場，車輛前輪經過磁場後會影響磁場，磁場改變則導
    致電流發生變化，而啟動相機拍照取證，臺北市交通大隊之
    設定為紅燈是0.8秒後始開拍，1.6秒後會做第二張採證，車
    輛一定要到達第二個線圈超過0.8秒相機才會啟動，0.8秒是
    相機啟動的期間，如在紅燈開始前已經過了第二個線圈，照
    相機即不會啟動，本件第一張是紅燈亮後2.3秒所拍攝，第2
    張則是3.9秒後拍攝，車輛行駛感應線圈之時速為9公理等情
    ，亦經證人即本件舉發員警陳佩鳴到庭證述明確，並有其所
    提參考資料附卷可參。是本件系爭小客車應係於紅燈開始後
    1.5秒（計算方式：2.3－0.8＝1.5）行經紅燈區域下面地上
    的線圈，經0.8秒後啟動相機，拍攝第1張照片，當時行超時
    速則為每小時9公里，則異議人辯稱系爭小客車於綠燈時即
    已穿越該路口之停止線，尚非可採。
五、綜上所述，系爭小客車確有於上開時、地行經有燈光號誌管
    制之交叉路口闖紅燈之行為。從而，原處分機關依道路交通
    管理處罰條例第53條第1項、違反道路交通管理事件統一裁
    罰基準及處理細則之規定，裁處異議人罰鍰2,700元，核無
    違誤。本件異議為無理由，自應予駁回。
據上論斷，應依交通案件處理辦法第19條，裁定如主文。
中    華    民    國    98    年    10    月    30    日
                        交通法庭  法  官  賴武志
以上正本證明與原本無異
如不服本裁定應於送達後5日內向本院提出抗告狀
                                  書記官  劉麗英
中    華    民    國    98    年    10    月    30    日


司法院資訊處製作；財團法人民間司法改革基金會備份。
